臺灣新北地方法院刑事判決
111年度審金訴字第165號
公  訴  人  臺灣新北地方檢察署檢察官
被      告  莊超智


上列被告因違反洗錢防制法等案件，經檢察官提起公訴（111 年
度偵字第29441 號），本院判決如下：
    主  文
莊超智共同犯洗錢防制法第十四條第一項之洗錢罪，處有期徒刑
參月，併科罰金新臺幣壹萬元，罰金如易服勞役，以新臺幣壹仟
元折算壹日。
    事實及理由
壹、查被告莊超智所犯均係死刑、無期徒刑、最輕本刑為3 年以
    上有期徒刑以外之罪，其於準備程序就被訴事實為全部有罪
    之陳述，經告知簡式審判程序之旨，並聽取其與檢察官之意
    見後，本院認無不得或不宜改依簡式審判程序進行之處，爰
    依刑事訴訟法第273 條之1 第1 項、第284 條之1 之規定，
    裁定進行簡式審判程序。
貳、本案犯罪事實及證據，除下列事項應予更正、補充外，餘皆
    引用附件即檢察官起訴書之記載：
一、附件各欄所載之「詐騙集團」、「詐騙集團成員」，均應予
    更正為「詐騙成員」（本件尚無符合三人以上共同詐欺取財
    之要件）。
二、補充「被告莊超智於111 年10月27日本院準備程序及審理時
    之自白（參本院卷附當日各該筆錄）」為證據。
三、附件附表編號1 匯款時間地點欄①所載之「35分」，應更正
    為「37分」。
參、論罪科刑：
一、核被告所為，係犯刑法第339 條第1 項之詐欺取財罪及洗錢
    防制法第2 條第2 款、第14條第1 項之一般洗錢罪。其與真
    實姓名、年籍不詳之詐騙成員就本件犯行有犯意聯絡及行為
    分擔，應以所犯罪名之共同正犯論處。被告所犯詐欺取財、
    洗錢之行為，係基於單一之目的為之，且其行為具有局部同
    一性，屬一行為觸犯數罪名之想像競合犯，應依刑法第55條
    前段之規定，從一重論以一般洗錢罪處斷。其於本院審理中
    已自白所為洗錢防制法第14條第1 項之一般洗錢罪，應依同
    法第16條第2 項規定減輕其刑。
二、審酌被告於案發時正值青壯之齡，未見有何智識低下或肢體
    缺損之情狀，竟不思付出自身勞力或技藝，循合法途徑獲取
    生活所需財物，反而與他人共同對告訴人蔡語涵施用詐術並
    騙取金錢，更利用帳戶製造金流斷點而洗錢得手，造成告訴
    人之財產受有損害，實有不該，兼衡被告在本件犯行中所扮
    演之角色及參與犯罪之程度（係提供金融帳戶及依指示提領
    、轉存詐得款項之人），犯後終能坦承犯行，態度勉可，但
    迄今未能與告訴人達成和解或成立調解，以致未能對告訴人
    提出賠償並獲取諒解，暨被告之素行、教育程度、職業、家
    庭經濟與生活狀況，以及其犯罪之動機、目的、手段等一切
    情狀，量處如主文所示之刑，並就併科罰金部分，諭知易服
    勞役之折算標準，以資處罰。又被告所犯一般洗錢罪係最重
    本刑為7 年以下有期徒刑之罪，非屬刑法第41條第1 項所定
    得易科罰金之罪，故不諭知易科罰金之折算標準，惟因本院
    宣告之有期徒刑在6 月以下，依刑法第41條第3 項規定，得
    以提供社會勞動6 小時折算有期徒刑1 日，易服社會勞動。
    至可否易服社會勞動，要屬執行事項，當俟本案確定後，另
    由執行檢察官依相關規定審酌之，非屬法院裁判之範圍，特
    予指明。
肆、查被告本件擔任提領詐得款項之角色即「車手」，其雖有依
    指示提領、轉存告訴人被詐款項之行為，然尚無確切事證顯
    示其為本件犯行之主導者，衡情應無藉此取得全部或大部分
    詐騙款項之可能，且據卷證內容顯示，被告從事前述「車手
    」行為，迄今未取得報酬，業據其於偵查中供承明確，自無
    從依刑法第38條之1 或洗錢防制法第18條等規定宣告沒收或
    追徵。
伍、本判決係依刑事訴訟法第310 條之2 及第454 條所製作之簡
    化判決，依法僅需記載犯罪事實、證據名稱及應適用之法條
    ，並得以簡略方式為之，如認定之犯罪事實、證據及應適用
    之法條，與檢察官起訴書之記載相同者，得引用之，附此敘
    明。
據上論斷，應依刑事訴訟法第273 條之1 第1 項、第299 條第1
項前段、第310 條之2 、第454 條（本件依刑事判決精簡原則，
僅記載程序法條文），判決如主文。
本案經檢察官陳建勳偵查起訴，由檢察官陳炎辰到庭執行公訴。
中　　華　　民　　國    111   年 　 11  　月 　 22  　日
                 刑事第二十四庭  法  官　李俊彥   
以上正本證明與原本無異。
如不服本判決，應於判決送達後20日內敘明上訴理由，向本院提
出上訴狀（應附繕本），上訴於臺灣高等法院。其未敘述上訴理
由者，應於上訴期間屆滿後20日內向本院補提理由書「切勿逕送
上級法院」。
                                 書記官  林慈恩
中　　華　　民　　國　  111 　年　  11    月    22    日
附錄本判決論罪之法律條文：
中華民國刑法第339 條
意圖為自己或第三人不法之所有，以詐術使人將本人或第三人之
物交付者，處5 年以下有期徒刑、拘役或科或併科50萬元以下罰
金。
以前項方法得財產上不法之利益或使第三人得之者，亦同。
前二項之未遂犯罰之。  

洗錢防制法第14條
有第二條各款所列洗錢行為者，處7 年以下有期徒刑，併科新臺
幣5 百萬元以下罰金。
前項之未遂犯罰之。
前二項情形，不得科以超過其特定犯罪所定最重本刑之刑。　
--------------------------------------------------------
附件：
臺灣新北地方檢察署檢察官起訴書
                                    111年度偵字第29441號
　　被　　　告　莊超智　男　34歲（民國00年0月00日生）
　　　　　　　　　　　　住○○市○○區○○街00號5樓
　　　　　　　　　　　　國民身分證統一編號：Z000000000號
上列被告因違反洗錢防制法等案件，已經偵查終結，認應提起公
訴，茲將犯罪事實及證據並所犯法條分敘如下：
　　　　犯罪事實
一、莊超智依一般社會通常生活經驗，可預見將金融機構帳戶交由
    他人使用，可能幫助詐騙集團詐欺社會大眾轉帳或匯款至該
    帳戶，作為收受、提領特定犯罪所得使用，提領後即會產生遮
    斷金流以逃避國家追訴、處罰之效果，竟與真實姓名、年籍不
    詳之成年人所屬詐騙集團成員（無證據證明其行為時明知或
    可預見該詐騙集團人數為3人以上），共同意圖為自己不法
    之所有，基於詐欺取財、隱匿詐欺取財犯罪所得去向、所在
    之洗錢犯意聯絡，於民國110年1月7日前某日，在不詳地點
    ，將其所申辦之中國信託商業銀行帳戶000-000000000000號
    （以下稱中信銀行帳戶）之帳戶資料，提供給真實姓名年籍
    不詳之詐騙集團成員，嗣該詐騙集團成員取得上開帳戶後，
    即意圖為自己不法之所有，基於詐欺取財及洗錢之犯意聯絡，
    於如附表所示時間，以如附表所示方式詐欺如附表所示之人
    ，使其陷於錯誤，依指示於如附表所示時間匯款如附表所示
    金額至如附表所示帳戶，莊超智旋即依詐騙集團指示，將款
    項提領後存入對方指定之不詳帳戶，藉以製造金流之斷點，
    而掩飾或隱匿該犯罪所得知所在或去向。嗣如附表所示被害
    人發覺受騙報警處理，始為警循線查悉上情。
二、案經蔡語涵訴由桃園市政府警察楊梅分局報告偵辦。
　　　　證據並所犯法條
一、證據清單及待證事實：
編號 證據名稱 待證事實 1 被告莊超智於偵查中之供述 證明被告將上開中信銀行帳戶資料交給不詳詐騙集團成員，嗣聽從指示，提領被害人款項後，匯入對方指定之不詳帳戶之事實。 2 告訴人蔡語涵於警詢中之指述、匯款紀錄、對話紀錄及報案資料 證明告訴人蔡語涵遭詐騙集團詐騙，依指示匯款如附表所示之款項至被告上開中信銀行帳戶內之事實。 3 被告上開中信銀行帳戶交易明細表 佐證告訴人蔡語涵遭詐騙集團詐騙，依指示匯款如附表所示之款項至被告上開中信銀行帳戶內，旋遭被告提領之事實。 
二、核被告莊超智所為，係犯刑法第339條第1項之詐欺取財及洗
    錢防制法第14條第1項之洗錢等罪嫌。被告以一行為同時觸
    犯詐欺取財罪及洗錢罪，為想像競合犯，應依刑法第55條規
    定，從一重之洗錢罪處斷。
三、依刑事訴訟法第251條第1項提起公訴。
　　此　致
臺灣新北地方法院
中　　華　　民　　國　 111　　年　　9 　　月　　6 　　日
                          檢  察  官  陳  建  勳
附表：
編號 被害人 遭詐欺手法 匯款時間地點 匯款金額（新臺幣） 匯入之帳號 1 告訴人蔡語涵 於109年10月間，因不詳詐騙集團成員向其佯稱投資可獲利，致使其陷於錯誤，因而依指示匯款。 ①110年1月7日15時35分許，在不詳地點，以網路轉帳。 ②110年1月7日15時39分許，在不詳地點，以網路轉帳。 ①9萬元 ②2萬元  上開中信銀行帳戶